臺灣新竹地方法院民事簡易判決　　　　 94年度竹簡字第562號
原　　　告　丙○○
被　　　告　甲○○
　　　　　　乙○○
上列當事人間損害賠償事件，本院判決如下：
    主    文
原告之訴駁回。
訴訟費用由原告負擔。
    事實及理由
一、原告主張：於民國（下同）82年間，一新進大學生以較台大
    化學系高分之成績進入台灣師範大學化學系就讀，惟其因學
    期成績不佳而跳樓自殺，當時該校之助教及教授處理完上述
    事件後，透過某記者於中穿針引線，以許多論文集與報章雜
    誌賺取暴利。隔年，一83級學生於澎湖發生翻車意外，原告
    將其抬上轎車，惟返回台灣後，竟因發生嚴重問題而把人整
    了。後因尹清風命案，所有相關人事包含地方法院街道名稱
    貴陽街相關人事地物都有關聯想法，又出現幻象兩千押台事
    件，股市跌落2000點，並有記者自焚案。再隔年，台師大化
    學所教授即被告吳嘉誠之實驗室及溶劑庫房失火燒死一名工
    友，又隔年師大本部餐廳又發生失火事件。又隔一年再有洪
    曉慧殺人案件，當時原告已進入清大化學所碩士班就讀，是
    又遇見另一被告乙○○，其有一名正於緩刑期間之研究助理
    ；接著又發生921事件及911事件，甚至有一軍人進入清大就
    讀博士班，嚴重干擾學生上課水平；又清華大學實驗室於93
    年因大火損失150,000,000元，該校校長乃提出清大及交大
    合併案，宣傳圖片係二名男子結婚事件。另台師大教育所某
    教授為解決女老師問題，而謊稱若未合併即將產生學生之生
    命損失與財務問題，是提出台師大與台科大之合併案，且其
    上課漫不精心並有偏激言論等語，故乃向台師大、台大及清
    華大學化學所請求索賠5,000,000元之精神賠償費；另向呂
    秀蓮索賠10,000,000元之精神賠償，至本件則係向被告二人
    請求賠償178,174元等語。
二、按原告之訴，依其所訴之事實，在法律上顯無理由者，法院
    得不經言詞辯論，逕以判決駁回之，民事訴訟法第二百四十
    九條第二項定有明文。又上開所謂原告之訴，依其所訴之事
    實，在法律上顯無理由者，係指依原告於訴狀內記載之事實
    觀之，在法律上顯然不能獲得勝訴之判決者而言。（最高法
    院62年台上字第845號判例）。次按民事訴訟乃當事人於其
    私法上的權利受到侵害時，得請求法院判決以保護其私權之
    程序，而原告起訴欲求利己判決，除須具備實體法上的權利
    保護要件外，尚須具備訴訟法上之權利保護要件（即當事人
    適格及保護必要）始可，否則即屬欠缺保護必要；至所謂當
    事人適格，乃指就為訴訟標的之特定權利或法律關係，得為
    當事人實施訴訟，具有受本案判決之資格，當事人是否適格
    ，係就形式上認定為訴訟標的之法律關係，應在何特定當事
    人間予以解決，方屬適當而具有法律上之意義（最高法院92
    年度台上字第1770號、85年度台上字第2788號判決參照）。
三、查本件原告起訴，係以甲○○及乙○○為被告請求損害賠償
    ，惟於其起訴狀所主張被告甲○○之實驗室及溶劑庫房失火
    而燒死一名工友，而另被告乙○○有聘任一名尚在緩刑期間
    之助理云云，惟上開陳述即令屬實，亦與原告私法上之權利
    無涉，而原告亦未主張其就該部分主張之事實，於私法上之
    權利有受到如何之侵害，是其向被告二人請求給付178,174
    元，依其起訴之之事實，在法律上即顯無理由。至原告所稱
    要向訴外人台師大、台大、清華大學化學所及呂秀蓮請求精
    神賠償費云云，惟上開訴外人等並非本件訴訟之被告，而該
    部分主張之事實，亦與本件被告無涉，亦無從作為請求被告
    給付之理由。從而，揆諸首開法條及說明，原告提起本件訴
    訟，即顯然欠缺權利保護要件，其逕行提起本訴，實顯無理
    由，爰不經言詞辯論，而為原告敗訴之判決。
四、據上論結：原告之訴為無理由，依民事訴訟法第二百四十九
    條第二項、第七十八條，判決如主文。
中　　華　　民　　國　　94　　年    6     月    17    日
                  新竹簡易庭　　法　官  李承訓
以上正本係照原本作成。
如對本判決上訴，須於判決送達後20日內向本院提出上訴狀。
中　　華　　民　　國　　94　　年　　6 　　月　　17　　日
                                書記官　吳玉蘭
